【裁判字號】    98,訴,2460
【裁判日期】    981218
【裁判案由】    毒品危害防制條例
【裁判全文】
臺灣板橋地方法院刑事判決              98年度訴字第2460號
公  訴  人  臺灣板橋地方法院檢察署檢察官
被      告  甲○○
                    （現另案於臺灣士林看守所羈押中）
上列被告因違反毒品危害防制條例案件，經檢察官提起公訴（98
年度毒偵字第4004號），被告於準備程序中就被訴事實為有罪之
陳述，經本院合議庭裁定改以簡式審判程序審理，判決如下：
    主  文
甲○○施用第二級毒品，處有期徒刑陸月；又施用第一級毒品，
處有期徒刑捌月。應執行有期徒刑壹年。
    事  實
一、甲○○於民國96年間因施用毒品案件，經臺灣士林地方法院
    以96年度毒聲字第211 號裁定送觀察、勒戒，因認無繼續施
    用毒品傾向，經臺灣士林地方法院檢察署檢察官於96年10月
    31日為不起訴處分確定，並於翌日（96年11月1 日）釋放出
    所；復因施用第一、二級毒品案件，經臺灣士林地方法院以
    98年度審訴緝字第3 號各判處有期徒刑6 月、4 月，應執行
    有期徒刑6 月，並經臺灣高等法院以98年度上訴字第2603號
    判決駁回上訴確定；又因其於98年4 月間施用第一、二級毒
    品，經臺灣士林地方法院以98年度審訴字第526 號各判處有
    期徒刑8 月、6 月，應執行有期徒刑1 年確定（上開2 案均
    尚未執行）。詎其仍不知戒除毒癮，竟於觀察勒戒執行完畢
    釋放後5 年內，分別基於施用第一級毒品海洛因及第二級毒
    品甲基安非他命之犯意，先於98年5 月4 日20時許，在臺北
    縣泰山鄉○○街35號之金典汽車旅館內，以燒烤之方式施用
    甲基安非他命1 次；另於98年5 月7 日4 、5 時許，在其位
    於臺北市○○區○○路4 段445 號4 樓之13之住處內，以海
    洛因摻水混合後以針筒注射之方式施用海洛因1 次（起訴書
    略載時間、地點及施用方式部分，應予更正）。嗣為警在臺
    北縣樹林市○○路462 號14樓執行搜索時查獲，並自其同行
    友人李智生身上扣得甲基安非他命3 包（毛重26.9公克）及
    李智生之車上扣得甲基安非他命1 包（毛重17.8公克），復
    徵甲○○同意採尿送驗結果，呈嗎啡及甲基安非他命陽性反
    應，始悉上情。
二、案經臺北市政府警察局移送臺灣板橋地方法院檢察署檢察官
    偵查起訴。
    理  由
一、本案被告甲○○所犯為死刑、無期徒刑或最輕本刑為3 年以
    上有期徒刑以外之罪，其於準備程序中就被訴事實為有罪之
    陳述，經法官告知簡式審判程序之旨，並聽取公訴人之意見
    後，依刑事訴訟法第273 條之1 第1 項規定，裁定由受命法
    官獨任進行簡式審判程序，合先敘明。
二、上開事實，業據被告甲○○於本院審理時坦承不諱，且被告
    為警查獲時採尿送驗結果，呈嗎啡（即海洛因水解後之反應
    ）、甲基安非他命之陽性反應，有臺灣尖端先進生技醫藥股
    份有限公司98年5 月15日濫用藥物檢驗報告1 紙在卷可證。
    上述鑑驗結果，係檢驗機關本於專業知識及以精密儀器科學
    檢驗方法所得之結論，自可憑信，足見被告自白與事實相符
    ，堪以採信。查被告前於96年間因施用毒品案件，經臺灣士
    林地方法院以96年度毒聲字第211 號裁定送觀察、勒戒，因
    認無繼續施用毒品傾向，經臺灣士林地方法院檢察署檢察官
    於96年10月31日為不起訴處分確定，並於翌日（96年11月1
    日）釋放出所，此有臺灣板橋地方法院檢察署刑案資料查註
    紀錄表及臺灣高等法院被告前案紀錄表各1 份在卷可參。從
    而，本件事證明確，被告經觀察勒戒執行完畢釋放後，5 年
    內再犯本件施用毒品之犯行堪予認定。
三、查海洛因及甲基安非他命分屬毒品危害防制條例第2 條第2
    項第1 款、第2 款所稱之第一級、第二級毒品，均不得持有
    、施用，被告竟持以施用，核其所為，係犯同條例第10條第
    1 項之施用第一級毒品罪及同條例第2 項之施用第二級毒品
    罪。其施用前持有海洛因及甲基安非他命之低度行為，應為
    施用之高度行為所吸收，均不另論罪。其所犯上述2 罪，犯
    意各別，行為互異，應予分別論罪，合併處罰。爰審酌被告
    素行尚可，此有卷附之臺灣高等法院被告前案紀錄表1 份可
    參，且被告經觀察勒戒後，仍未能戒除毒癮，並於98年4 月
    間為警查獲施用毒品後，旋即再犯本案，顯見其無戒毒悔改
    之意，惟念其施用毒品之次數各僅1 次、犯罪後坦認犯行，
    態度尚稱良好等一切情狀，分別量處如主文所示之刑，並定
    其應執行之刑。至被告雖具體請求量處得易科罰金之宣告刑
    ，惟審酌被告之犯案情節、前科素行，本院認量處前開之刑
    ，始足懲戒其犯行，求刑意旨，尚有未洽。另扣案之甲基安
    非他命共4 包，均為被告同行友人李智生所有之物，此經被
    告供明在卷，復有搜索扣押筆錄、搜索扣押物品目錄表各1
    份在卷可按，則與本案犯罪無直接關連，爰不併予宣告沒收
    ，附此敘明。
據上論斷，應依刑事訴訟法第273 條之1 第1 項、第299 條第1
項前段，毒品危害防制條例第10條第1 項、第2 項，刑法第11條
前段、第47條第1 項、第51條第5 款，判決如主文。
本案經檢察官陳豐年到庭執行職務。
中    華    民    國    98    年    12    月    18    日
                  刑事第十一庭  法  官  陳海寧
以上正本證明與原本無異。
如不服本判決，應於判決送達後10日內敘明上訴理由，向本院提
出上訴狀 (應附繕本) ，上訴於臺灣高等法院。其未敘述上訴理
由者，應於上訴期間屆滿後20日內向本院補提理由書「切勿逕送
上級法院」。
                                書記官  潘佳欣
中    華    民    國    98    年    12    月    18    日
附錄本案論罪科刑法條
毒品危害防制條例第10條
施用第一級毒品者，處 6 月以上 5 年以下有期徒刑。
施用第二級毒品者，處 3 年以下有期徒刑。


司法院資訊處製作；財團法人民間司法改革基金會備份。
